---
title: "Exploracion Graficos"
output: html_notebook
---

##Instalacion de paquetes
```{r}
install.packages("dplyr")
```

##Carga de Paquetes
```{r}
library(dplyr)
```


#Consultas

###1.Total de produccion de docenas semanales
```{r}
c1<-maysi%>%group_by(fecha)%>%summarise(cantidad_docenas=sum(prod_docena))
c1
```

###2.Total de metros de cuero que se utiliza para la fabricacion por docena en cada semana
```{r}
c2<-maysi%>%group_by(fecha)%>%summarise(cantidad_material=sum(material_metros))
c2
```

###3.Cantidad Total de docenas producidas en cada mes de cada año segun las tallas
```{r}
c3<-maysi%>%group_by(anio,mes,tallas)%>%summarise(cantidad_docenas=sum(prod_docena))
c3
```

###4.Cantidad Total del material que se utilizo en cada mes de cada año segun las tallas
```{r}
c4<-maysi%>%group_by(anio,mes,tallas)%>%summarise(cantidad_material=sum(material_metros))
c4
```

###5. Cantidad de docenas producidas cada año en cada campaña
```{r}
c5<-maysi%>%group_by(anio,campania)%>%summarise(cantidad_docenas=sum(prod_docena))
c5
```

###6.Cantidad total de docenas desde el año 2010 al 2017 por cada campaña
```{r}
c6<-maysi%>%group_by(campania)%>%summarise(cantidad_docenas=sum(prod_docena))
c6
```

###7.Cantidad total de material en metros utilizados en cada talla desde el 2010 hasta el 2017
```{r}
c7<-maysi%>%group_by(tallas)%>%summarise(cantidad_material=sum(material_metros))
c7
```

###8.Cantidad total de docenas producidas por cada año de cada campaña segun el color
```{r}
c8<-maysi%>%group_by(anio,campania,color)%>%summarise(cantidad_docenas=sum(prod_docena))
c8
```

###9. Cantidad docenas de cada campaña por color del todo el año 2010 segun cada mes
```{r}
c9<-maysi%>%group_by(anio,mes,campania,color)%>%filter(anio==2010)%>%summarise(cantidad_docenas=sum(prod_docena))
c9
```

###10.total de docenas segun la talla y cada color 
```{r}
c10<-maysi%>%group_by(tallas,color)%>%summarise(cantidad_docenas=sum(prod_docena))
c10
```

###11.Total de material utilizado segun la cantidad total de docenas producidad porel color en su respectiva campaña
```{r}
c11<-maysi%>%group_by(campania,color)%>%summarise(cantidad_docenas=sum(prod_docena),cantidad_material=sum(material_metros))
c11
```

### 12. Cantidad total de material utilizado segun las docenas producidas de cada campaña del mes de Enero desde el 201 al 2017
```{r}
c12<-maysi%>%group_by(anio,mes,campania,color)%>%filter(mes==1)%>%summarise(cantidad_docenas=sum(prod_docena),cantidad_material=sum(material_metros))
c12
```

###13.Cantidad de docenas producidas por docenas segun cada modelo de las campania Botas desde el año 2010 al 2017
```{r}
c13<-maysi%>%group_by(modelo)%>%filter(campania=="Botas")%>%summarise(cantidad_docenas=sum(prod_docena))
c13
```

###14.Cantidad de modelos de la campañia botas que no se producjeron cada año
```{r}
c14<-maysi%>%group_by(anio,prod_docena)%>%filter(campania=="Botas",prod_docena==0)%>%summarise(n=n())
c14
```

###15.Cantidad de material utilizado segun la cantidad de docenas producidad en el mes de Mayo de la campaña de Botas segun su color
```{r}
c15<-maysi%>%group_by(campania,color)%>%filter(campania=="Botas",mes==5)%>%summarise(cantidad_docenas=sum(prod_docena),cantidad_material=sum(material_metros))
c15
```

###16.Cantidad de docenas producidas en en el año 2017 segun la campaña Escolar con su respectivo modelo
```{r}
c16<-maysi%>%group_by(anio,campania,modelo)%>%filter(anio==2017,campania=="Escolar")%>%summarise(cantidad_docenas=sum(prod_docena))
c16
```

###17.Cantidas de inversion de las plantas por cada año segun la campaña y el tamaño de las tallas.
```{r}
c17<-maysi%>%group_by(anio,campania, tallas)%>%summarise(inversion_planta=sum(costo_planta))
c17
```

###18. Cantidad de inversion por el material utilizado en metros segun cada año y por cada campañia
```{r}
c18<-maysi%>% group_by(anio,campania)%>%summarise(inversion_material=sum(costo_material))
c18
```

###19.Cantidad de inversion en la mano de obra utilizado en cada año segun la campaña
```{r}
c19<-maysi%>%group_by(anio,campania)%>%summarise(inversion_mano_obra=sum(mano_obra))
c19
```

###20.Cantidad de inversion en el año 2015 segun cada mes
```{r}
c20<-maysi%>%group_by(anio,mes)%>%filter(anio==2015)%>%summarise(inversion_total=sum(inversion))
c20
```

###21.Total de material en metros utilizados con la cantidad del costo invertido segun la cantidad de cada anio en cada campañia
```{r}
c21<-maysi%>%group_by(anio,campania)%>%summarise(cant_material=sum(material_metros),inversion_material=sum(costo_material))
c21
```

###22.CAntidad inversion de planta segun la cantidad de docenas producidad en cada año
```{r}
c22<-maysi%>%group_by(anio)%>%summarise(cant_docenas=sum(prod_docena),inversion_planta=sum(costo_planta))
c22
```

###23 Ganancia total de cada año segun la camapania
```{r}
c23<-maysi%>%group_by(anio,campania)%>%summarise(ganancia_total=sum(ganancia))
c23
```

###24.Ganancia total segun cada mes del año 2012,2013 y 2016
```{r}
c24<-maysi%>%group_by(anio,mes)%>%filter(anio==c(2012,2013,2016))%>%summarise(ganancia=sum(ganancia))
c24
```

###25.Ganancia segun la cantidad docenas producidas de cada campaña en cada año
```{r}
c25<-maysi%>%group_by(anio,campania)%>%summarise(cantidad_docenas=sum(prod_docena),ganancia_docena=sum(ganancia))
c25
```

###26.Ganancia segun la cantidad de docenas producidas por talla en cada año segun cada campaña
```{r}
c26<-maysi%>%group_by(anio,campania,tallas)%>%summarise(cantidad_docenas=sum(prod_docena),ganancia_tallas=sum(ganancia))
c26
```

###27.Ganancia total en cada año
```{r}
c27<-maysi%>%group_by(anio)%>%summarise(ganancia_total=sum(ganancia))
c27
```

###28.Inversion de otros costos segun la cantidad de docenas producidas en cada campaña por año
```{r}
c28<-maysi%>%group_by(anio,campania)%>%summarise(cantidad_docenas=sum(prod_docena),inversion_otros=sum(otros_costos))
c28
```

###29.Ganancia total en la campaña solo de charol en cada año
```{r}
c29<-maysi%>%group_by(anio,mes,campania)%>%summarise(ganancia_total=sum(ganancia))
c29
```

###30.inversion total de cada año
```{r}
c30<-maysi%>%group_by(anio)%>%summarise(inversion_total=sum(inversion))
c30
```
