---
title: "Exploracion Graficos"
output: html_notebook
---

##Instalacion de paquetes
```{r}
install.packages("plotly")
install.packages("ggplot2")
```

##Carga de Paquetes
```{r}
library(plotly)
library(ggplot2)
```

#Graficos

###31.Grafico de la consulta N°1
```{r}
g1<-ggplot(c1, aes(x=fecha, y=cantidad_docenas))+geom_line()
p1<-plot_ly(c1, x = ~fecha, y = ~cantidad_docenas) %>%
  add_lines(name = ~"cantidad_docenas")%>%layout(title = "Cantidad docenas producidas")
p1
```

###32.Grafico de la consulta N°2
```{r}
g2<-ggplot(c2, aes(x=fecha, y=cantidad_material))+geom_line()
p2<-plot_ly(c2, x = ~fecha, y = ~cantidad_material) %>%
  add_lines(name = ~"cantidad_material")%>%layout(title = "Cantidad material semanal")
p2
```

###33.Grafico de las consulta N°3
```{r}
g3<-ggplot(c3, aes(x=mes, y=cantidad_docenas, colour=tallas))+geom_jitter()
p3<-ggplotly(g3)
p3
```

###34.Grafico de la consulta N°4
```{r}
g4<-ggplot(c4, aes(x=mes, y=cantidad_material, colour=tallas))+geom_jitter()
p4<-ggplotly(g4)
p4
```

###35.Grafico de la consulta N°5
```{r}
g5<-ggplot(c5, aes(x=anio, y=cantidad_docenas, colour=campania))+geom_line()
p5<-ggplotly(g5)
p5
```

###36.Grafico de la consulta N°6
```{r}
p6<-plot_ly(c6, x=~campania,y=~cantidad_docenas, type = "bar")
p6
```

###37.Grafico de la consulta N°7
```{r}
g7<-ggplot(c7, aes(x=tallas, y=cantidad_material))+geom_bar(stat = "identity")
p7<-ggplotly(g7)
p7
```

###38.Grafico de la consulta N°8
```{r}
g8<-ggplot(c8, aes(x=anio, y=cantidad_docenas, colour=color))+geom_jitter(aes())
p8<-ggplotly(g8)
p8
```

###39.Grafico de la consulta N°9
```{r}
g9<-ggplot(c9, aes(x=campania, y=cantidad_docenas, colour=color))+geom_jitter()
p9<-ggplotly(g9)
p9
```

###40.Grafico de la consulta N°10
```{r}
g10<-ggplot(c10, aes(x=tallas, y=cantidad_docenas, colour=color))+geom_jitter()
p10<-ggplotly(g10)
p10
```

###41.Grafico de la consulta N°11
```{r}
g11<-ggplot(c11, aes(x=cantidad_docenas, y=cantidad_material, colour=color))+geom_point()
p11<-ggplotly(g11)
p11
```

###42.Grafico de la consulta N°12
```{r}
g12<-ggplot(c12, aes(x=cantidad_docenas, y=cantidad_material, colour=anio))+geom_point()
p12<-ggplotly(g12)
p12
```

###43.Grafico de la consulta N°13
```{r}
g13<-ggplot(c13, aes(x=modelo, y=cantidad_docenas))+geom_jitter()
p13<-ggplotly(g13)
p13
```

###44.Grafico de la consulta N°14
```{r}
g14<-ggplot(c14, aes(x=anio, y=n))+geom_line()
p14<-ggplotly(g14)
p14
```

###45.Grafico de la consulta N°15
```{r}
g15<-ggplot(c15, aes(x=cantidad_docenas, y=cantidad_material, colour= color))+geom_bar(stat = "Identity")
p15<-ggplotly(g15)
p15
```

###46.Grafico de la consulta N°16
```{r}
p16<-plot_ly(c16, x=~modelo,y=~cantidad_docenas)%>%add_lines(name = ~"campania")%>%layout(title = "Cantidad de docenas por modelo en la campañia de Escolar ")
p16
```

###47.Grafico de la consulta N°17
```{r}
p17<-plot_ly(c17, x=~tallas,y=~inversion_planta, color = ~campania)%>%layout(title = "Inversion en plantas segun las tallas en cada campañia")
p17
```

###48.Grafico de la consulta N°18
```{r}
p18<-plot_ly(c18, x=~anio,y=~inversion_material, color = ~campania, type = "histogram")%>%layout(title = "Inversion de material en cada año segun la campañia")
p18
```

###49.Grafico de la cconsulta N°19
```{r}
p19<-plot_ly(c19, x=~anio,y=~inversion_mano_obra, color = ~campania, type = "histogram")%>%layout(title = "Inversion de mano de obra en cada año segun la campañia")
p19
```

###50.Grafico de la consulta N°20
```{r}
p20<-plot_ly(c20, x=~mes,y=~inversion_total, type = "bar")%>%layout(title = "Inversion total en el año 2015 de cada mes")
p20
```

###51.Grafico de la consulta N°21
```{r}
p21<-plot_ly(c21, x = ~anio, y = ~cant_material,color = ~campania, name = 'cantidad_material', type = 'bar') %>%add_trace(y = ~inversion_material, name = 'inversion_material', type = 'bar')
p21
```

###52.Grafico de la consulta N°22
```{r}
p22<-plot_ly(c22,x=~cant_docenas,y=~inversion_planta,color = ~anio, type = 'bar')
p22
```

###53.Grafico de la consulta N°23
```{r}
p23<-plot_ly(c23,x=~anio,y=~ganancia_total,color = ~campania, type = 'scatter',mode = 'markers')%>%layout(title = "Ganancia total de cada año segun campañia")
p23
```

###54.Grafico de la consulta N°24
```{r}
p24<-plot_ly(c24,x=~mes,y=~ganancia,color = ~anio, type = 'scatter',mode = 'markers')%>%layout(title = "Ganancia total de cada año segun mes")
p24
```

###55.Grafico de la consulta N°25
```{r}
p25<-plot_ly(c25, x = ~anio, y = ~cantidad_docenas,color = ~campania, name = 'cantidad_docenas', type = 'bar') %>%add_trace(y = ~ganancia_docena, name = 'ganancia_docena',type='bar')
p25
```

###56.Grafico de la consulta N°26
```{r}
p26<-plot_ly(c26, x = ~anio, y = ~cantidad_docenas,color = ~tallas, name = 'cantidad_docenas', type = 'bar') %>%add_trace(y = ~ganancia_tallas, name = 'ganancia_tallas',type='bar')
p26
```

###57.Grafico de la consulta N°27
```{r}
p27<-plot_ly(c27, x = ~anio, y = ~ganancia_total,color = ~anio, colors = "Set1",type = 'scatter',
  mode = 'markers')
p27
```

###58.Grafico de la consulta N°28
```{r}
p28<-plot_ly(c28, x = ~anio, y = ~cantidad_docenas,color = ~campania, name = 'cantidad_docenas', type = 'bar') %>%add_trace(y = ~inversion_otros, name = 'inversion_otros',type='bar')
p28
```

###59.Grafico de la consulta N°29
```{r}
p29<-plot_ly(c29, x = ~mes, y = ~ganancia_total,split = ~anio,color = ~campania, name = 'ganancia_total', type = 'bar')%>%layout(title = "Ganancia total en la campaña solo de charol en cada año")
p29
```

###60. Grafico de la consulgta N°30
```{r}
p30<-plot_ly(c30, x = ~anio, y = ~inversion_total,name = 'inversion_total', colors = "Set1",type = 'scatter',
  mode = 'line')
p30
```